---
# No title for this page

---

```{r}
#| label: df-txt-fairness-conclusions
#| results: asis
#| eval: !expr 'file.exists(Get_Model_Outputpath(mode = "modelresults"))'

lDfFairness <- list()

# Walk over the variables
for(i in c(lSensitive_labels)) {
  sFairness_outputpath  <- Get_Model_Outputpath(mode = "fairness", group = i)
  lDfFairness[[i]]      <- readRDS(sFairness_outputpath) |>
    mutate(FRN_Bias = case_when(FRN_Score < 0.8 ~ "Negatieve Bias",
                                FRN_Score > 1.25 ~ "Positieve Bias",
                                .default = "Geen Bias"))
}

# Create a table from the fairness analysis
dfFairness_wide  <- Get_dfFairness_Wide(lDfFairness)

```

De uitkomsten van de kansengelijkheidsanalyse is:

<!-- Tekstuele samenvatting -->

```{r}
#| label: txt-fairness-conclusions
#| results: asis
#| eval: !expr 'file.exists(Get_Model_Outputpath(mode = "modelresults"))'

# Now create a text per variable from the table
lConclusies <- list()
for(i in lSensitive_labels) {
  lConclusies[[i]] <- Get_Fairness_Conclusies(dfFairness_wide, i)
}

# Dynamically generate the conclusions in text
j <- 1
for (i in lSensitive_labels) {
  cat(glue("{j}.  **{i}**: {lConclusies[[i]]} \n\n"))
  j <- j + 1
}

```

<!-- Tabel samenvatting -->

```{r}
#| label: tbl-fairness-conclusions
#| tbl-cap: "Fairness conclusies per groep"
#| results: asis
#| eval: !expr 'file.exists(Get_Model_Outputpath(mode = "modelresults"))'

# Create a flextable
ftFairness_table <- Get_ftFairness(flextable(dfFairness_wide |>
                                               select(-c(Groep_label, Text))))

# Print the flextable
ftFairness_table
```

**Toelichting:**

-   `r Get_Colored_Square(color = lColors_default[["sColor_Bias_Negative"]])` Negatieve bias.
-   `r Get_Colored_Square(color = lColors_default[["sColor_Bias_Positive"]])` Positieve bias.
-   `r Get_Colored_Square(color = lColors_default[["sColor_Bias_Neutral"]])` Bias, maar de aantallen studenten zijn te laag om conclusies over een negatieve of positieve bias aan te verbinden. 
-   `r Get_Colored_Square(color = lColors_default[["sColor_Bias_None"]])` De bevoorrechte groep. Hiervan dient een eventuele bias nader bepaald te worden (NTB = Nader te bepalen). Dit is het geval als alle overige groepen binnen een variabelen een bias hebben.
-   Er zijn vijf aspecten op basis waarvan de mate van bias gescoord wordt; het aantal in de kolommen geeft aan op hoeveel aspecten het oordeel over bias is gebaseerd. Voor een oordeel moet er minimaal op twee aspecten sprake zijn van bias.
-   We hanteren een minimum van 15 studenten per categorie binnen een variabele om een oordeel te geven.

