---
# No title for this page

---

De uitkomsten van de fairness analyses zijn:

```{r}
#| label: tbl-fairness-conclusions
#| tbl-cap: "Fairness conclusies per groep"
#| results: asis

lDfFairness <- list()

# Walk over the variables
for(i in c(lSensitive_labels)) {
  sFairness_outputpath  <- Get_Model_Outputpath(mode = "fairness", group = i)
  lDfFairness[[i]]      <- readRDS(sFairness_outputpath) |> 
    mutate(FRN_Bias = case_when(FRN_Score < 0.8 ~ "Negatieve Bias",
                                FRN_Score > 1.25 ~ "Positieve Bias", 
                                .default = "Geen Bias")) 
}

# Create a table from the fairness analysis
dfFairness_wide  <- Get_dfFairness_Wide(lDfFairness)

# Create a flextable
ftFairness_table <- Get_ftFairness(flextable(dfFairness_wide))

# Print the flextable
ftFairness_table
```

**Toelichting:**

-   Bij rood is er sprake van een negatieve bias.
-   Bij groen is er sprake van een positieve bias.
-   Bij oranje is er sprake van een bias, maar zijn de aantallen studenten te laag om conclusies over een negatieve of positieve bias aan te verbinden. 
-   Er zijn vijf aspecten op basis waarvan de mate van bias gescoord wordt; het aantal in de kolommen geeft aan op hoeveel aspecten het oordeel over bias is gebaseerd. Voor een oordeel moet er minimaal op twee aspecten sprake zijn van bias.
-   We hanteren een minimum van 15 studenten per categorie binnen een variabele.
-   De bevoorrechte groep is grijs. Hiervan dient een eventuele bias nader bepaald te worden (NTB = Nader te bepalen). Dit is het geval als alle overige groepen binnen een variabelen een bias hebben.

**Tekstuele samenvatting:**

```{r}
#| label: txt-fairness-conclusions
#| results: asis

# Now create a text per variable from the table
lConclusies <- list()
for(i in lSensitive_labels) {
  lConclusies[[i]] <- Get_Fairness_Conclusies(dfFairness_wide, i)
  # print(lConclusies[[i]])
}

# Dynamically generate the conclusions in text
j <- 1
for (i in lSensitive_labels) {
  cat(glue("{j}.  **{i}**: {lConclusies[[i]]} \n\n"))
  j <- j + 1
}

```
